臺灣高等法院臺中分院刑事判決　　　　　　　　　九十三年度上訴字第一八二八號
　　上　訴　人　甲○○
　　即　被　告
右上訴人因毒品危害防制條例案件，不服臺灣彰化地方法院九十三年度訴字第九八０
號中華民國九十三年九月二十四日第一審判決（起訴案號：臺灣彰化地方法院檢察署
九十三年度毒偵字第一七六五號、二０二九號），提起上訴，本院判決如左：
    主      文
原判決撤銷。
甲○○連續施用第一級毒品，累犯，處有期徒刑壹年壹月，扣案之海洛因貳包（驗餘
總淨重玖點玖柒公克）沒收銷燬之。又連續施用第二級毒品，累犯，處有期徒刑柒月
，扣案之甲基安非他命參包（分別為毛重壹點貳公克、零點伍公克、零點肆公克，總
毛重貳點壹公克）沒收銷燬之，吸食器貳組沒收之。應執行有期徒刑壹年陸月，扣案
之海洛因貳包（驗餘總淨重玖點玖柒公克）及甲基安非他命參包（分別為毛重壹點參
公克、零點伍公克、零點肆公克，總毛重貳點壹公克）均沒收銷燬之，吸食器貳組沒
收之。
    事      實
一、甲○○素行不佳，前曾因犯竊盜、妨害風化、違反槍砲彈藥刀械管制條例、麻醉
    藥品管理條例等罪，分別經法院判處有期徒刑五月、六月、三月、五月確定，並
    經裁定定其應執行刑為有期徒刑一年四月在案。又因違反槍砲彈藥刀械管制條例
    案件，分別經法院判處有期徒刑一年四月、八月確定，並經裁定其定應執行刑為
    有期徒刑一年十月在案。前開數罪接續執行，於民國（下同）八十四年十一月七
    日縮短刑期假釋出獄，惟於假釋期間復因違反麻醉藥品管理條例、槍砲彈藥刀械
    管制條例、竊盜案件，分別經法院判處有期徒刑十月、一年、一年二月確定，並
    經裁定其應執行刑為有期徒刑二年八月在案，並與其前開假釋經撤銷，應執行有
    期徒刑一年九月二十八日之殘刑接續執行，復於八十八年二月十日再度縮短刑期
    假釋出監，惟於假釋期間又因犯竊盜罪，經法院判處有期徒刑一年五月確定，又
    與其前開假釋經撤銷，應執行有期徒刑一年十月四日之殘刑接續執行，嗣於九十
    二年十月二十一日三度縮短刑期假釋出獄，於九十三年二月十九日縮刑期滿未經
    撤銷假釋而以執行完畢論。其前因施用毒品案件，經法院裁定送觀察、勒戒後，
    認有繼續施用毒品之傾向，復經裁定令入戒治處所施以強制戒治一年，後裁定停
    止戒治付保護管束，於八十九年七月三日保護管束期滿視為強制戒治執行完畢，
    而於八十九年八月十一日，經臺灣彰化地方法院檢察署檢察官，以八十九年度戒
    毒偵字第八九三號、第八九四號、第八九五號為不起訴處分確定。詎甲○○猶不
    知悔改，復於前揭停止戒治付保護管束期滿視為強制戒治執行完畢釋放後，五年
    內再基於施用第一級毒品之概括犯意，自九十三年四月中旬某日起，至同年十一
    月中旬某日止，在其位於彰化縣二水鄉○○村○○路五二號之租住處，以將第一
    級毒品海洛因摻入香煙吸食或以注射針筒注射之方式，連續施用第一級毒品海洛
    因多次，平均約每日施用一至二次。復另行起意，基於施用第二級毒品之概括犯
    意，自九十三年四月中旬某日起，至同年十一月中旬某日止，在上址，以將第二
    級毒品甲基安非他命置於玻璃球內用火燒烤吸食氣體之方式，連續施用第二級毒
    品甲基安非他命多次，平均約每日施用一至二次。嗣先於九十三年六月二日十六
    時許，在彰化縣二水鄉○○村○○路四九號前廣場經警查獲，並扣得其所有之海
    洛因一包及甲基安非他命二包（甲基安非他命毛重分別為一‧二公克、○‧五公
    克），同日十六時十分許，經警持原審法院法官核發之搜索票搜索其上開租住處
    時，復扣得其所有之海洛因一包（連同先前所查扣之一包，共二包海洛因，驗餘
    總淨重九‧九七公克）、在其不知情之友人張錫棋口袋香煙盒內查獲甲○○所有
    欲供施用而藏放於香煙盒內，於將香煙借予張錫棋吸食時疏未取出之甲基安非他
    命一包（毛重○‧四公克）及其所有供施用甲基安非他命所用之吸食器一組；嗣
    於同年六月十八日十七時十分許，在同村坑內路五二號前，因行跡可疑，而為警
    盤查查獲，並扣得其所有供施用甲基安非他命所用之吸食器一組。同年十一月十
    七日十六十三十分許，又為警在彰化縣秀水鄉○○街十四號，採取其尿液送驗結
    果檢出嗎啡及甲基安非他命陽性反應而查獲。
二、案經彰化縣警察局田中分局報告臺灣彰化地方法院檢察署檢察官偵查起訴及由該
    署檢察官移送偵辦（九十三年度毒偵字第四四六二號）。
    理      由
一、訊據上訴人即被告（下稱被告）甲○○對於右開犯罪事實供認不諱（見本院卷第
    五四頁至第五五頁、第七一頁至第七八頁），並有扣案之上開海洛因二包、甲基
    安非他命三包、吸食器二組及卷附之查獲現場照片十張等足稽。至扣案之上開海
    洛因二包經送請法務部調查局鑑定結果，均含第一級毒品海洛因成分，合計總淨
    重九‧九七公克，亦有該局鑑定通知書一份附卷可按（見原審卷第三九頁），扣
    案之上開甲基安非他命三包，經警依聯勤二○四廠製造之煙毒檢驗Ａ包試劑初步
    檢驗結果，均呈安非他命反應，毛重分別為一‧二公克、○‧五公克、○‧四公
    克等情，亦有彰化縣警察局田中分局查獲涉嫌毒品危害防制條例毒品初步檢驗報
    告單二紙在卷足憑。而在證人張錫棋之口袋內查獲之第二級毒品甲基安非他命一
    包（淨重○‧四公克），係被告所有供施用而藏放於香煙盒內，於將香煙借予張
    錫棋吸食時疏未取出之物，亦為被告所是認，並經證人張錫棋證述在卷。另被告
    三次為警查獲時所採取之尿液，經送請彰化縣衛生局檢驗結果，均檢出嗎啡及甲
    基安非他命陽性反應，亦有該局煙毒尿液檢驗成績書三份在卷足憑。又被告前因
    施用毒品案件，經法院裁定送觀察、勒戒後，認有繼續施用毒品之傾向，復經法
    院裁定令入戒治處所施以強制戒治一年，嗣經裁定停止戒治並付保護管束，於八
    十九年七月三日保護管束期滿視為強制戒治執行完畢，而於八十九年八月十一日
    ，經臺灣彰化地方法院檢察署檢察官以八十九年度戒毒偵字第八九三號、第八九
    四號、第八九五號為不起訴處分確定，亦有上開案號之不起訴處分書及臺灣高等
    法院被告全國前案紀錄表各乙份在卷足憑。是罪證明確，被告之犯行堪以認定。
二、查被告前因施用毒品案件，於前揭停止戒治付保護管束期滿視為強制戒治執行完
    畢釋放後，五年內再犯施用第一級毒品海洛因及第二級毒品甲基安非他命，核其
    所為，係犯毒品危害防制條例第十條第一項之施用第一級毒品罪及同條第二項之
    施用第二級毒品罪。至其於施用前後持有海洛因及甲基安非他命之低度行為，已
    分別為各該施用之高度行為所吸收，均不另論罪。又其先後施用第一級毒品及先
    後施用第二級毒品犯行，均係犯罪構成要件相同，顯係基於概括犯意反覆為之，
    皆為連續犯，應分別論以一罪，並加重其刑。另其所犯之上開二罪間，犯意各別
    ，行為互殊，應分論併罰。又被告素行不佳，前曾因犯竊盜、妨害風化、違反槍
    砲彈藥刀械管制條例、麻醉藥品管理條例等罪，分別經法院判處有期徒刑五月、
    六月、三月、五月確定，並經裁定定其應執行刑為有期徒刑一年四月在案。又因
    違反槍砲彈藥刀械管制條例案件，分別經法院判處有期徒刑一年四月、八月確定
    ，並經裁定其定應執行刑為有期徒刑一年十月在案。前開數罪接續執行，於八十
    四年十一月七日縮短刑期假釋出獄，惟於假釋期間復因違反麻醉藥品管理條例、
    槍砲彈藥刀械管制條例、竊盜案件，分別經法院判處有期徒刑十月、一年、一年
    二月確定，並經裁定其應執行刑為有期徒刑二年八月在案，並與其前開假釋經撤
    銷，應執行有期徒刑一年九月二十八日之殘刑接續執行，復於八十八年二月十日
    再度縮短刑期假釋出監，惟於假釋期間又因犯竊盜罪，經法院判處有期徒刑一年
    五月確定，又與其前開假釋經撤銷，應執行有期徒刑一年十月四日之殘刑接續執
    行，嗣於九十二年十月二十一日三度縮短刑期假釋出獄，於九十三年二月十九日
    縮刑期滿未經撤銷假釋而以執行完畢論，有臺灣高等法院被告全國前案紀錄表足
    按，其於五年之內再犯本件有期徒刑以上之罪，為累犯，應依法加重其刑，並遞
    加之。至被告自九十三年六月間以後施用海洛因及甲基安非他命部分，雖未經起
    訴，但因與起訴部分係屬具有連續關係之裁判上一罪，為起訴效力所及，本院自
    應併予審判。原審予以論罪科刑，固非無見，惟查原審就被告自九十三年六月間
    以後施用海洛因及甲基安非他命部分，未及併予審判，已有未合。次查被告施用
    海洛因部分，除以將海洛因摻入香煙吸食外，尚有用注射針筒注射之方式為之，
    業據被告自承在卷（見本院卷第七四頁），原判決未論以用注射針筒注射之方式
    為之，亦有可議。被告上訴意旨指摘原判決量刑過重，雖無理由，但原判決既有
    上述可議之處，應由本院將原判決予以撤銷改判。爰審酌被告素行不佳，曾有多
    次犯罪前科（已如前述），其前曾因施用毒品經法院裁定強制戒治後，猶不思戒
    絕革除惡習，仍再犯本件施用毒品犯行，及其施用毒品之時間非短，惟犯後坦承
    犯行，態度尚佳等一切情狀，分別量處被告如主文第二項所示之刑，並定其應執
    行刑，以示懲儆。至扣案之上開海洛因二包（驗餘總淨重九‧九七公克）及甲基
    安非他命三包（分別毛重一‧二公克、○‧五公克、○‧四公克，總毛重二‧一
    公克），分屬查獲之第一級毒品及第二級毒品，應依毒品危害防制條例第十八條
    第一項前段之規定宣告沒收銷燬之，吸食器二組，係被告所有，業據被告於原審
    審理時陳明在卷，且為供其施用第二級毒品甲基安非他命所用之物，並依刑法第
    三十八條第一項第二款之規定宣告沒收之。另警方於九十三年十一月十七日十六
    十三十分許，在彰化縣秀水鄉○○村○○街十四號查獲之注射針筒一支，被告始
    終否認係其所有，且亦無其他證據足資證明係屬被告所有，故不予宣告沒收，附
    此說明。。
三、據上論結，應依刑事訴訟法第三百六十九條第一項前段、第三百六十四條、第二
    百九十九條第一項前段、毒品危害防制條例第十條第一項、第二項、第十八條第
    一項前段，刑法第十一條前段、第五十六條、第四十七條、第三十八條第一項第
    二款、第五十一條第五款，判決如主文。
本案經檢察官王寧懷到庭執行職務。
中      華      民      國      九十三  年      十二    月      三十一  日
                                臺灣高等法院臺中分院刑事第八庭
                                      審判長法  官  羅  得  村
                                            法　官　陳　毓　秀
                                            法　官　劉　榮　服
右正本證明與原本無異。
除施用第二級毒品部分不得上訴外，餘得上訴。
如不服本判決應於收受送達後十日內向本院提出上訴書狀，其未敘述上訴之理由者並
得於提起上訴後十日內向本院補提理由書（均須按他造當事人之人數附繕本）。
                                            書記官  陳　俞　豪
中      華      民      國      九十四  年      一      月      四      日
附錄本案論科科刑法條全文：
毒品危害防制條例第十條
施用第一級毒品者，處六月以上五年以下有期徒刑。
施用第二級毒品者，處三年以下有期徒刑。
                                                                       Ａ
